臺灣高等法院刑事判決
110年度上易字第74號
上  訴  人  
即  被  告  王子銘  男  民國00年00月00日生
                    
                    住○○市○○區○○路0段000號4樓
                    （現另案於法務部○○○○○○○臺北分

上列上訴人即被告因竊盜案件，不服臺灣桃園地方法院109年度
易字第720號，中華民國109年10月23日第一審判決（追加起訴案
號：臺灣桃園地方檢察署109年度偵字第9801號），提起上訴，
本院判決如下：
    主  文
上訴駁回。
    事  實
一、王子銘意圖為自己不法所有，基於竊盜犯意，於民國108年9
    月30日5時56分前某時許，駕駛不知情之周彥光所承租車牌
    號碼000-0000號小客車，前往新家坡營造有限公司（下稱新
    家坡公司）位在桃園市八德區公園路與大明街口之建築工地
    ，以不詳方式潛入上開工地，徒手竊取新家坡公司所有、置
    放在該結構體樓層中之電纜線6捆【每捆價值新臺幣（下同
    ）1,000元】得手。嗣於同日5時56分許，王子銘在上開工地
    外將竊得之電纜線收集裝袋，於同日6時24分許駕駛上開車
    輛載運電纜線離去。
二、案經桃園市政府警察局八德分局報告臺灣桃園地方檢察署檢
    察官追加起訴。 
    理  由
壹、證據能力
一、按被告以外之人於審判外之言詞或書面陳述，除法律有規定
    者外，不得作為證據；又被告以外之人於審判外之陳述，雖
    不符刑事訴訟法第159條之1至第159條之4之規定，而經當事
    人於審判程序同意作為證據，法院審酌該言詞陳述或書面陳
    述作成時之情況，認為適當者，亦得為證據。當事人、代理
    人或辯護人於法院調查證據時，知有第159條第1項不得為證
    據之情形，而未於言詞辯論終結前聲明異議者，視為有前項
    之同意，刑事訴訟法第159條第1項及第159條之5分別定有明
    文。經查，本判決下列所引用上訴人即被告王子銘（下稱被
    告）以外之人於審判外之陳述，檢察官、被告對於證據能力
    無爭執，迄於本院言詞辯論終結前均未聲明異議（見本院卷
    第79至82、101至106頁），本院審酌上開證據資料作成時之
    情況，尚無違法不當或證明力明顯過低之瑕疵，亦認為以之
    作為證據應屬適當，爰依上開規定，認前揭證據資料均有證
    據能力。
二、次按除法律另有規定外，實施刑事訴訟程序之公務員因違背
    法定程序取得之證據，其有無證據能力之認定，應審酌人權
    保障及公共利益之均衡維護，刑事訴訟法第158條之4定有明
    文。本案以下所引用之非供述證據，並無證據證明係實施刑
    事訴訟程序之公務員違背法定程序所取得，且經本院於審理
    時合法踐行調查程序，自應認均具有證據能力，得作為證據
    。
貳、認定犯罪事實所憑之證據及理由　　
    訊據被告固不否認於上開時間，駕駛上開車輛至上開工地附
    近之事實，惟堅決否認有何竊盜犯行，辯稱：我沒有進入工
    地，當時我在工地前面的洗衣店洗衣服，我要去拿衣服，然
    因早餐店開了無法停車我只好繞路，而在工地外圍待了10幾
    分鐘。現場草叢有遺留3、4袋電線，我要拿就1次拿走，無
    須分6次，且電線那麼小無須用那麼大的袋子裝，應該是不
    明人士把電線拿到上開工地外面，我只是經過，並把其中3
    捆電線移到草叢集中在一起。林世陞一開始說不見30捆電線
    ，後來又說不見6捆，說法前後不一等語（見本院卷第80、1
    02、104至106頁）。經查：
一、被告於108年9月30日5時56分前某時許，駕駛上開租賃小客
    車至上開建築工地附近，且身著黑色短袖上衣、黑色長褲等
    事實，業據證人即被告友人、上開車輛承租人周彥光（見偵
    9801卷第23至25頁，下逕稱姓名）證述明確，復有汽車租賃
    契約書1份（見偵9801卷第31至35頁）、監視器錄影畫面翻
    拍照片16張（見偵9801卷第39至46頁）及原審109年9月25日
    勘驗筆錄1份（見易720卷第72至78頁）、監視錄影畫面翻拍
    照片（見易720卷第93至101頁）在卷可稽，亦為被告所不否
    認，此部分事實，首堪認定。
二、按告訴人、證人之陳述有部分前後不符，或相互間有所歧異
    時，究竟何者為可採，法院仍得本其自由心證予以斟酌，非
    謂一有不符或矛盾，即應認其全部均為不可採信；尤其關於
    行為動機、手段及結果等之細節方面，告訴人之指陳，難免
    故予誇大，證人之證言，有時亦有予渲染之可能；然其基本
    事實之陳述，若果與真實性無礙時，則仍非不得予以採信（
    最高法院74年台上字第1599號判例意旨參照）。查證人即新
    家坡公司代理人林世陞（下均逕稱公司名、姓名）證稱：遭
    竊的電纜線6捆是分置在各樓層，電纜線線徑2.0公釐，1 捆
    是100公尺。工地周邊都有裝監視器，但監視器都被調整角
    度，所以工地內監視器沒有拍到，監視器錄影畫面翻拍照片
    編號6，該男子拿的物品是我們公司的電纜線，包裝是完整
    的，我們會發現遭竊是因為有民眾看見工地旁的草叢有遭竊
    來不及取走的電纜線等語（見偵9801卷第111至112頁，易72
    0卷第80至84頁）一致。雖林世陞於警詢中供稱遭竊電纜線
    數量為30捆等語（見偵9801卷第21至22頁），然其後於原審
    作證時，供稱：我於警詢及偵查中陳報遭竊之電纜線數量有
    所落差，係因我們的工務區範圍很大，案發時未經詳細的清
    點，後來經過詳細清點後確認是6捆電纜線遭竊等語（見易7
    20卷第83頁），已詳細說明供述遭竊電纜線數量前後不一致
    之原因，是其證述自足作為證明本案事實之證據。
三、又原審109年9月25日勘驗上開建築工地現場監視器錄影畫面
    ，有該筆錄1份（見易720卷第78至78）、監視器錄影畫面翻
    拍照片1份（見易720卷第93至101頁），結果如下：
========================================================
　㈠檔案名稱：CAM12_搬電線（戴口罩）　
　⒈【05:56:19〜05:56:34】
    被告穿著深色短袖上衣及長褲出現在畫面左下角處，沿著A
    道路往畫面上方方向前進，其走經過石椅處後，戴上其手中
    所持之深色口罩，隨即低頭、彎腰靠近花圃處，並有察看周
    圍之動作（請參見圖②）。
　⒉【05:56:35〜05:56:40】
    被告彎著腰略往畫面上方方向移動，右手有撿拾之動作後，
    隨即直起身面向圍牆，嗣再轉身面向畫面下方時，其手上持
    有藍色之電纜線（請參見圖③）。
　⒊【05:56:41〜05:56:52】
    被告略往畫面下方方向移動，並再次向花圃處有低頭、彎腰
    之動作後，嗣被告直起身時，其手中另多出棕色之電纜線。
    被告雙手持著上開藍色及棕色之電纜線往畫面左下角處移動
    ，並離開畫面（請參見圖④）。
--------------------------------------------------------
  ㈡檔案名稱：CAM12_行走中（無口罩）
　  【06:02:51〜06:02:58】
    被告穿著深色短袖上衣及長褲，空手出現在A道路上，沿著A
    道路往畫面左下方前進，並自畫面左下角離開畫面（請參見
    圖⑤）。
　…
--------------------------------------------------------
  ㈢檔案名稱：CAM12_搬電線（背影）　
　⒈【06:04:00〜06:04:15】
    被告雙手各提著一袋裝有不明物品之白色大袋子，自畫面左
    下角處出現在畫面中，並沿著A道路往畫面上方方向移動。
    又被告雙手所各提之上開白色大袋子均呈現明顯鼓起及下沉
    之情形，足見其内皆係裝有一定重量之物。嗣被告走至畫面
    左側上方處離開畫面（請參見圖⑥）。
　…　
　⒉【06:04:40〜06:04:43】
    被告出現在甲橋上，雙手仍各提著上開白色大袋子，往畫面
    左側方向走去，隨即自畫面左側離開畫面（請參見圖⑦）。
--------------------------------------------------------
  ㈣檔案名稱：CAM12_行走中（無口罩）2
　  【06:05:57〜06:06:04】
    被告雙手均為空手，沿著A道路往畫面左下方方向前進，並
    自畫面左下角離開畫面（請參見圖⑧）。
--------------------------------------------------------
㈤檔案名稱：CAM12_搬電線（背影）2
　⒈【06:07:41〜06:07:53】
    被告雙肩各揹著一袋裝有不明物品之白色大袋子，自畫面左
    下角處出現在畫面中，並沿著A道路往畫面上方方向移動。
    又被告雙肩所各揹之上開白色大袋子，均呈現明顯鼓起及下
    沉之情形，足見皆係裝有一定重量之物。嗣被告走至畫面左
    側上方處離開畫面（請參見圖⑨）。
　…　
　⒉【06:08:10〜06:08:12】
　  被告出現在甲橋上，雙肩仍各揹著上開白色大袋子，往畫面
    左側方向走去，隨即自畫面左側離開畫面（請參見圖⑩）。
--------------------------------------------------------
　㈥檔案名稱：CAM12_行走中（無口罩）3
　⒈【06:08:57〜06:09:04】
    被告雙手均為空手，沿著A道路往畫面左下方前進，並自畫
    面左下角離開畫面（請參見圖⑪）。
  …
  ⒉【06:10:48〜06:11:07】
    被告左右手各提著一袋裝有不明物品之白色大袋子，自畫面
    左下角處出現在畫面中，並沿著A道路往畫面上方方向移動
    。又被告雙手所各提之上開白色大袋子，袋口部分均為開啟
    狀態，袋内均裝有藍色不明物品，且右手之袋子内之不明物
    品為長方體有稜角之物。又被告走至畫面左側中間處時，有
    停下腳步將雙手所各持之白色大袋子放置在A道路地面上稍
    作休息後再行提起，足見上開袋子所裝物品顯有一定重量。
    嗣被告自畫面上方離開畫面（請參見圖⑫至⑭）。
  …
  ⒊【06:11:22〜06:11:24】
    被告出現在甲橋上，雙手仍各持上開白色大袋子，往畫面左
    側方向走去，隨即自畫面左側離開畫面（請參見圖⑮）。
--------------------------------------------------------
　㈦檔案名稱：CAM10_倒車
　　【06:13:53〜06:14:42】
    一輛車牌號碼為000-0000號之白色自小客車 （下稱甲車）
    自畫面右下角出現在畫面中，沿著B道路往畫面右側上方方
    向前進，先試圖右轉未果後，復倒車往畫面右下角移動並離
    開畫面（請參見圖⑱）。
--------------------------------------------------------
　㈧檔案名稱：CAM10_開車離開　　　
　　【06:24:00〜06:24:13】
    甲車停在B道路上（車頭朝畫面下方方向），被告站在甲車
    旁，隨即走至甲車駕駛座車門旁打開該車門，並坐上甲車駕
    駛座後關上車門。甲車往畫面右下方方向前進並離開畫面（
    請參見圖⑰）。
========================================================
　  被告亦自承：畫面中該男子是我等語（見易720卷第73頁）
    ，可知被告於108年9月30日5時56分許，自上開工地旁花圃
    處取走藍色及棕色之電纜線，嗣於同日6時2分51秒至58秒、
    6時5分57秒至6分4秒、6時8分57秒至9分4秒許，空手自畫面
    左上方出現在上開工地旁之道路上，其間或其後於同日6時4
    分許至6時4分43秒、6時7分41秒起至8分12秒、6時10分48秒
    至6時11分24秒許，雙手各持裝有一定重量之不明物品之白
    色大袋子1個，自畫面左下方出現在該道路上，復於同日6時
    24分許，駕駛上開車輛離開等情，足認林世陞指訴遭竊之6
    捆電纜線，確遭被告竊取、裝袋搬運甚明。
四、被告所辯不足採信之理由：
　㈠被告雖辯稱：我沒有進入工地，我只是經過，並把3捆電線移
    到草叢集中在一起云云。惟查，由上開勘驗現場監視器錄影
    畫面結果，案發時被告出現在畫面左下角處，沿著道路往畫
    面上方方向前進，行經石椅處後，戴上其手中所持之深色口
    罩，隨即低頭、彎腰靠近花圃處且察看周圍，並彎腰以右手
    拾起藍色電纜線，復再次向花圃處低頭、彎腰拾起棕色電纜
    線，被告係站在道路上，自路旁花圃處取出電纜線，並無電
    纜線散置道路上使用路人礙難通行，而有需移動電纜線之必
    要，況被告係先低頭在上開工地旁之花圃察看，始自花圃處
    取出電纜線後離去，亦徵被告無自花圃取出電纜線再集中放
    回花圃之必要。被告所辯不足採信。
　㈡被告復辯稱：當時我在工地前面的洗衣店洗衣服，我要去拿
    衣服，然因早餐店開了無法停車我只好繞路，而在工地外圍
    待了10幾分鐘云云。惟查，被告於警詢時先稱：當天我因為
    之前去附近買早餐時將一袋衣服放在路旁，我想起後就駕車
    回去拿云云（見偵9801卷第8頁），於偵查中稱：因為當天
    下雨，我把東西放在地上沒有拿回去，我去拿洗好的衣服，
    但忘記帶走云云（見偵9801卷第116頁），又改稱因早餐店
    開了無法停車我只好繞路去拿送洗衣服云云，被告就其於案
    發時在上開工地旁出現之原由，前後供述不甚相符，且以被
    告來回步行上開工地旁、逗留近半小時而言，倘該白色大袋
    子係被告遺忘在路旁之物品，其大可逕行駕車至該處或附近
    拾回，焉需大費周章將車輛停放遠處再來回搬運，並逗留近
    半小時。是被告所持之白色大袋子內確實裝載上開遭竊之6
    捆電纜線，被告無非係為掩人耳目，於得手後先將該等電纜
    線放置在上開工地外，再伺機折返載運。被告所辯尚不可採
    。
　㈢被告指摘林世陞對於遭竊物品數量證述前後不一致云云。惟
    林世陞已詳細說明供述遭竊電纜線數量前後不一致之原因，
    是被告此部分所辯，亦不足採。
五、綜上，被告所辯均不可採信，本案事證已臻明確，被告犯行
    洵堪認定，應依法論科。　　
參、論罪科刑
一、核被告所為，係犯刑法第320條第1項之竊盜罪。
二、被告係基於同一竊盜目的，而於密切接近之時間、同一地點
    實施本案犯行，侵害新家坡公司之財產法益，各行為之獨立
    性極為薄弱，依一般社會健全觀念，在時間差距尚難以強行
    分開，在刑法評價上，應視為數個舉動之接續行為，合為包
    括之一行為予以評價，屬接續犯而論以一罪。
三、被告前因竊盜案件，經臺灣新北地方法院以107年度簡字第1
    024號判決判處有期徒刑4月、4月，應執行有期徒刑6月確定
    ，於107年8月6日易科罰金執行完畢，有本院被告前案紀錄
    表在卷可據，其於前開案件執行完畢後5年內，故意再犯本
    案有期徒刑以上之罪，係累犯，依司法院大法官釋字第775
    號解釋意旨，經審酌本案侵害之法益、罪質與前案相同，兼
    衡本案犯罪情節、被告一切情狀及所應負擔之罪責，暨其顯
    未因前案有期徒刑執行完畢而心生警惕，謹慎行事，反而漠
    視法紀而再犯，足徵其具有特別惡性及刑罰反應力薄弱之情
    狀，而有加重其刑之必要，爰依刑法第47條第1項規定，加
    重其刑。
肆、駁回上訴之理由
　　原審以被告犯行事證明確，適用刑法第320條第1項、第47條第1項、第41條第1項前段、第38條之1第1項前段、第3項，刑法施行法第1條之1第1項等規定，予以論罪科刑，並審酌被告年輕力壯、四肢健全，不思以正當途徑獲取財物，竟圖不勞而獲，竊取建築工地內財物，所為欠缺法治觀念，應予非難；兼衡被告之犯罪動機、目的、手段，所竊財物價值高低、造成損害大小，暨其犯後始終否認犯行，亦未與被害人和解或賠償之犯後態度，及自述高中畢業、入監前做工，經濟狀況勉持等語之智識程度、家庭經濟及生活狀況等一切情狀，量處有期徒刑5月，並諭知易科罰金之折算標準。就沒收部分說明：未扣案犯罪所得電纜線6捆（每捆價值1,000元) ，應依刑法第38條之1第1項前段、第3項規定沒收，於全部或一部不能沒收或不宜執行沒收時，追徵其價額。經核原審認事用法並無違誤，量刑亦屬妥適。被告上訴意旨猶執前詞否認犯行，指摘原審判決認定事實有誤為不當，就原審依職權為證據取捨及心證形成之事項，持憑己見而為不同評價，反覆爭執，難認其上訴為有理由，應予駁回。
據上論斷，應依刑事訴訟法第368條，判決如主文。
本案經檢察官王以文追加起訴，檢察官孫冀薇到庭執行職務。
中　　華　　民　　國　　110 　年　　4 　　月　　20　　日
                  刑事第十二庭  審判長法　官  陳如玲
                                      法　官  廖建瑜
                                      法　官  蔡如惠
以上正本證明與原本無異。
不得上訴。
                                      書記官  黃郁珊
中　　華　　民　　國　　110 　年　　4 　　月　　21　　日
附錄：本案論罪科刑法條全文　　　　　　　　　　　　　　　
中華民國刑法第320條
意圖為自己或第三人不法之所有，而竊取他人之動產者，為竊盜
罪，處5年以下有期徒刑、拘役或50萬元以下罰金。
意圖為自己或第三人不法之利益，而竊佔他人之不動產者，依前
項之規定處斷。
前二項之未遂犯罰之。